# 请教陈版吸收合并后年报审计中的问题

提问人：19871018 时间：2011-07-26 08:42:23
回复 19871018 的帖子
个人理解：
1 、关注被合并方各项资产转入合并方的具体情况，相关的财产权转移手续、变更登记手续、银行借款变更债务人登记手续等是否均已办理完毕，以及办理完毕的具体时间。 2 、关注被合并企业是否会存在一些对合并方产生持续影响的或有事项和其他重大不确定事项。 3 、关注被合并方的业务、人员转移到存续企业的具体情况，例如过渡期间内以谁的名义对外开票经营、收入核算是否恰当等。
被合并方资产的折旧、摊销停止的时间应当是停止以被合并方名义从事相应经营活动，以及相关资产转移给存续企业的时间。被吸收企业停止计提折旧的时间和存续方初始确认该资产并开始计提折旧的时点这两者应当注意衔接。

回答人：chenyiwei
回复 19871018 的帖子
个人理解：
1 、关注被合并方各项资产转入合并方的具体情况，相关的财产权转移手续、变更登记手续、银行借款变更债务人登记手续等是否均已办理完毕，以及办理完毕的具体时间。 2 、关注被合并企业是否会存在一些对合并方产生持续影响的或有事项和其他重大不确定事项。 3 、关注被合并方的业务、人员转移到存续企业的具体情况，例如过渡期间内以谁的名义对外开票经营、收入核算是否恰当等。
被合并方资产的折旧、摊销停止的时间应当是停止以被合并方名义从事相应经营活动，以及相关资产转移给存续企业的时间。被吸收企业停止计提折旧的时间和存续方初始确认该资产并开始计提折旧的时点这两者应当注意衔接。